【裁判字號】    99,上易,1692
【裁判日期】    990902
【裁判案由】    毒品危害防制條例
【裁判全文】
臺灣高等法院刑事判決                99年度上易字第1692號
上  訴  人
即  被  告  甲○○
上列上訴人因毒品危害防制條例案件，不服臺灣士林地方法院99
年度審易字第577號，中華民國99年6月18日第一審判決（起訴案
號：臺灣士林地方法院檢察署99年度毒偵字第459號），提起上
訴，本院判決如下：
    主  文
上訴駁回。
    事  實
一、甲○○前因施用毒品案件，經原審即臺灣士林地方法院以96
    年度毒聲字第30號裁定送觀察、勒戒後，認無繼續施用毒品
    之傾向，於民國96年5月31日執行完畢釋放出所，並由臺灣
    士林地方法院檢察署檢察官以95年度毒偵字第2197號為不起
    訴處分確定。又因先後4次施用第二級毒品案件，分別經原
    審法院以96年度湖簡字第178號判決處有期徒刑5月確定、以
    97年度士簡字第250號判決判處有期徒刑3月確定、以97 年
    度士簡字第1589號判決判處有期徒刑6月確定，及以98年度
    審簡字第708號判決判處有期徒刑5月確定，前2案經定應執
    行有期徒刑7月確定，於98年2月25日縮刑期滿執行完畢，第
    3案於98年11月9日縮刑期滿執行完畢。詎其猶不知悛悔，復
    基於施用第二級毒品甲基安非他命之犯意，於前開觀察、勒
    戒執行完畢釋放後5年內之99年1月12日為警採尿往前回溯4
    日內某時（遭警於99年1月12日下午2時49分查獲後至採尿前
    之時間，應予扣除），在其位於臺北市○○區○○街263號
    住處廁所內，以將甲基安非他命置於錫箔紙上燒烤吸食所生
    煙霧之方式，施用甲基安非他命1次。嗣因其為毒品列管人
    口，經警於99年1月12日前往上址查訪，並徵得其同意後採
    尿送驗，因鑑驗結果呈安非他命及甲基安非他命陽性反應而
    查獲上情。
二、案經臺北市政府警察局北投分局報告臺灣士林地方法院檢察
    署檢察官偵查起訴，並經本院改依簡式程序審理。
    理  由
一、上訴人即被告甲○○經合法傳喚，無正當理由未到庭應訊，
    惟前揭犯罪事實，業據被告甲○○於原審法院準備程序及審
    理時坦承不諱（參見一審卷第50頁、第52頁）；又被告於99
    年1月12日在北投分局為警採集尿液，經送台灣尖端先進生
    技醫藥股份有限公司以酵素免疫分析法初驗後，再以氣相層
    析質譜儀法複驗，證實該尿液呈安非他命及甲基安非他命陽
    性反應，有該公司於99年1月20日出具之濫用藥物檢驗報告
    及臺北市政府警察局北投分局查獲煙毒麻藥案件尿液送驗記
    錄簿（編號：025678號）各1紙附卷可參（附於偵卷第7頁至
    第9頁），應堪徵信。
二、被告雖於原審法院準備程序時一度質疑上開尿液檢體是否為
    其所排放云云，惟經原審法院徵得其同意後採其尿液與上開
    送檢尿液進行DNA鑑定，結果證實：「經比對前述北投分局
    編號『025678街』尿液及註明『甲○○』尿液2瓶，其檢出
    之粒線體DNA序列型別均相同，研判上述檢體很有可能（機
    率99.7 %以上）來自同一人或其同母系血緣關係之人。」，
    此有法務部調查局DNA鑑識實驗室99年5月24日調科肆字第09
    900231190號鑑定書在卷可稽（附於本院卷第34頁），足見
    被告上開所辯要係事後欲脫免刑責之詞，不足採信。又被告
    雖坦承前揭採尿前施用甲基安非他命之事實，然因時間經過
    而無法供陳施用之確定日期，此固屬合理可能，然按毒品施
    用後於尿液中可檢出之時間，受施用劑量及頻率、施用方式
    、飲水量之多寡、個人體質及其代謝情況等因素影響，因個
    案而異，一般可檢出之時間，安非他命為1至4天，有行政院
    衛生署管制藥品管理局92年3月10日管檢字第0920001495 號
    函可參，是被告尿液既經以氣相層析質譜儀分析法檢出安非
    他命、甲基安非他命陽性反應，則揆諸上開函文內容，堪認
    被告至少有於99年1月12日為警採尿回溯4日內之某日時（經
    警查獲後至採尿前之時間應予扣除）施用第二級毒品甲基安
    非他命1次之犯行無訛。
三、綜上，被告自白核與起訴書所載事證相符，堪認屬實，本案
    事證至為明確，被告犯行堪予認定，應予依法論科。又被告
    前因施用毒品案件，經原審法院以96年度毒聲字第30號裁定
    送觀察、勒戒後，認無繼續施用毒品之傾向，於96年5月31
    日執行完畢釋放出所，並由臺灣士林地方法院檢察署檢察官
    以95年度毒偵字第2197號為不起訴處分確定乙情，有本院被
    告前案紀錄表在卷可考，應甚明確，是被告於上開觀察、勒
    戒執行完畢釋放後5年內，再犯本案施用毒品之犯行，公訴
    人提起公訴，於法並無不合，併此敘明。
四、按甲基安非他命為毒品危害防制條例第2條第2項第2款所稱
    之第二級毒品，核被告甲○○所為，係犯毒品危害防制條例
    第10條第2項之施用第二級毒品罪，其持有第二級毒品甲基
    安非他命進而施用，持有毒品之行為為施用毒品之當然手段
    ，不另論以持有毒品罪（最高法院74年度台上字第3404號判
    例意旨參照）。又被告有如犯罪事實欄所載前案科刑及執行
    情形，有本院被告前案紀錄表在卷可稽，其於有期徒刑執行
    完畢後5年內，故意再犯本案有期徒刑以上之罪，為累犯，
    應依刑法第47條第1項之規定加重其刑。
五、原審援引毒品危害防制條例第10條第2項，刑法第11條前段
    、第47條第1項等規定，審酌被告曾因施用毒品犯行而送觀
    察、勒戒及法院判處罪刑確定（未構成累犯部分），仍不知
    悛悔，復再施用第二級毒品，顯見其無戒絕之決心，惟念其
    施用毒品乃戕害自己身心健康，尚未危及他人，且本次施用
    毒品犯行僅1次，並考量其犯後於本院審理時始坦承犯行之
    犯後態度，兼衡其犯罪之動機、目的、智識程度等一切情狀
    ，量處有期徒刑捌月，經核其認事用法均無不合，量刑亦稱
    妥適，本件被告之上訴意旨泛指原審判決昧於事實，任意推
    定犯罪事實，協商量刑與宣示判決不符云云，難認為有理由
    ，應予駁回。
六、被告經合法傳喚無正當理由未到庭，不待其陳述，逕行判決
    。
據上論斷，應依刑事訴訟法第368條、第371條，判決如主文。
本案經檢察官劉斐玲到庭執行職務。
中    華    民    國    99    年    9     月    2     日
                  刑事第十六庭      審判長法  官  陳晴教
                                          法  官  王敏慧
                                          法  官  許增男
以上正本證明與原本無異。
不得上訴。
                                          書記官  廖麗蓮
中    華    民    國    99    年    9     月    2     日
附錄論罪科刑法條：
毒品危害防制條例第10條第2項
施用第二級毒品者，處 3 年以下有期徒刑。

司法院資訊處製作；財團法人民間司法改革基金會備份。
